【裁判字號】    94,訴,1801
【裁判日期】    950414
【裁判案由】    違反槍砲彈藥刀械管制條例
【裁判全文】
臺灣高雄地方法院刑事判決              94年度訴字第1801號
公  訴  人  臺灣高雄地方法院檢察署檢察官
被      告  丁○○
                    （現於屏東戒治所戒治中）
指定辯護人  本院公設辯護人  蘇鴻吉
上列被告因違反槍砲彈藥刀械管制條例案件，經檢察官提起公訴
（93年度核退偵字第615 號），本院判決如下：
    主  文
丁○○未經許可，持有可發射子彈具有殺傷力之改造玩具手槍，
處有期徒刑壹年拾月，併科罰金新台幣捌萬元，罰金如易服勞役
，以新臺幣玖佰元即銀元佰元折算壹日。
扣案之改造玩具手槍壹支（含彈匣壹個，槍枝管制編號：000000
0000號），沒收。
    事  實
一、丁○○明知未經許可，不得持有槍砲彈藥刀械管制條例所列
    管之槍、彈，仍於不詳時、地，同時自不詳管道取得之可擊
    發適用子彈、具有殺傷力之仿FN廠半自動手槍之改造玩具手
    槍1 支（含彈匣，槍枝管制編號：0000000000號）及具有殺
    傷力之子彈1 顆（已擊發）後即持有之，嗣於民國92年11月
    下旬某日，將上開槍、彈裝在禮盒內，並以塑膠袋包裝持至
    丙○○（另案判決確定）所居住之高雄縣鳳山市○○路台
    新村三巷6 之3 號樓下，委請丙○○代為保管，丙○○隨即
    將該塑膠袋置於其居所後門旁之洗衣機上，嗣因與丙○○同
    居之不知情女友乙○○於92年12月2 日下午某時許在上址打
    掃時，疏未注意觸及洗衣機，致該塑膠袋掉落，發生槍枝走
    火因而擊發子彈射中乙○○右側肋骨部位受傷，乙○○隨即
    前往丙○○工作處所告知被子彈射傷之情，丙○○於知悉後
    ，惟恐報警處理將涉刑責，而將上開槍枝藏置於屋外牆壁木
    板處，並將已擊發之子彈彈頭、彈殼丟棄。迄於同年12月3
    日下午1 時許，為警至上址搜索查獲，並扣得上開具殺傷力
    之改造手槍1 支（含彈匣，槍枝管制編號：0000000000號）
    ，始循線查知上情。
二、案經高雄市政府警察局楠梓分局報請臺灣高雄地方法院檢察
    署檢察官偵查起訴。
    理  由
壹、證據能力部分：
一、按司法警察依法具有調查犯罪嫌疑人犯罪情形及蒐集證據等
    職權，若其等所作之筆錄毫無例外的全無證據能力，當非所
    宜。再者，如係在可信之特別情況下所為，且為證明犯罪事
    實所必要，而於審判程序中發生事實上無法直接審理之原因
    時，若仍不承認該陳述之證據適格，即有未洽，為補救實務
    上採納傳聞法則可能發生之蒐證困難問題，自以使其陳述取
    得證據能力，始符實體真實發現之訴訟目的，故刑事訴訟法
    第159 條之3 就上開例外情形有作列舉之規定，其中第3 款
    規定若被告以外之人因所在不明而無法傳喚或傳喚不到者，
    其於司法警察調查中所為之陳述，經證明具有可信之特別情
    況，且為證明犯罪事實之存否所必要者，得為證據。本件證
    人即受寄藏槍彈之人丙○○於本院審理時經2 次傳喚未著，
    有送達回證4 紙、個人基本資料查詢結果1 紙及在臺灣高等
    法院在監在押全國紀錄表在卷可稽，且本院依職權調閱臺灣
    高雄地方法院檢察署就丙○○另案執行卷宗（94年度執字第
    1054號），丙○○業經傳拘無著，而待發布通緝中，有卷附
    送達回證及拘提報告書可按，而其上開警詢筆錄，係在甫經
    查獲所為之陳述，且與其於就自己涉犯違反槍砲彈藥刀械管
    制條例案件所為之供述大致相符，客觀上有可信之特別情況
    ，且為證明犯罪事實所必要，依上開說明，其於警詢之證述
    ，自具有證據能力。
二、按被告以外之人於審判外向法官所為之陳述，得為證據，刑
    事訴訟法第159 條之1 第1 項定有明文。本件證人丙○○、
    遭上開槍彈射傷之乙○○，於本院93年度訴字第183 號、及
    臺灣高等法院高雄分院（下稱高雄高分院）93年度上訴字第
    503 號丙○○被訴違反槍砲彈藥刀械管制條例案件（下稱另
    案）審理中向法官所為之供述，在任意陳述之信用性無疑之
    情況下，其證述依法均具有證據能力。
三、按被告以外之人於偵查中向檢察官所為陳述，除顯有不可信
    之情況者外，得為證據，同法第159 條之1 第2 項定有明文
    。本件證人丙○○於本案偵查中、乙○○及製作警詢筆錄之
    警員黃文熊於本案及另案偵查中有經具結所為之證述，因被
    告丁○○及辯護人並未能釋明上開供述有何顯不可信之情況
    ，自應認具有證據能力。
四、私人之錄音、錄影之行為所取得之證據，應受刑法第315 條
    之1 與通訊保障及監察法之規範，私人違反此規範所取得之
    證據，固應予排除。惟依通訊保障及監察法第29條第3 款之
    規定「監察者為通訊之一方或已得通訊之一方事先同意，而
    非出於不法目的者，不罰」，通訊之一方非出於不法目的之
    錄音，所取得之證據，即無證據排除原則之適用。亦即上開
    私人之錄音、錄影之行為所取得之證據，仍具有證據能力(
    最高法院92年度台上字第2677號判決意旨參考）。本件丙○○於警詢利用手機所錄製之錄音內容，丙○○為通訊之一方
    ，以手機錄製其與被告間之談話內容，旨在蒐證上開槍彈確
    實被告所有而寄藏，以印證自己之供述，並非出於不法目的
    ，且該錄音帶業經本院當庭播放勘驗內容，與丙○○所提出
    該電話錄音譯文相同，依前開規定，其因而取得之上開錄音
    帶及錄音譯文等證據，即有證據能力。
貳、實體部分：
一、訊據被告丁○○矢口否認上開犯行，其與辯護人辯以：(一)、
    伊於92年6 月後因車禍受傷，需依靠拐杖行走，且有情緒障
    礙的問題，都在家休養，無法到車行工作，不可能拿上開槍
    、彈至丙○○居所交給丙○○，而伊所有0000000000號行動
    電話放在車行不知道是何人在使用，所以警詢電話錄音內丙○○對話之對象並非被告；(二)、丙○○、乙○○對於被告寄
    放槍、彈時間之供述並不相符，乙○○既為丙○○同居女友
    ，所述係附和丙○○之詞，不足採信；(三)、警察持搜索票查
    獲之物品，除了上開槍枝（子彈已逸失），還有重達24 .25
    公克之海洛因及電子磅秤，與秘密證人A1於92年12月1日 即
    檢舉丙○○持有槍、彈及販賣毒品之檢舉內容相符，足見被
    告持有之上開槍、彈，並非被告交由丙○○等語。經查：
(一)、本件查獲丙○○受寄藏之槍枝，經送內政部警政署刑事警察
    局（下稱刑事警察局）鑑定，結果認係仿FN廠半自動手槍製
    造之金屬玩具手槍，換裝土造金屬槍管改造而成之改造手槍
    （含彈匣，槍枝管制編號：0000000000號），槍枝擊針卡榫
    過高，導致滑套無法順利上膛，惟仍可以外力（敲擊滑套後
    端之方式）將子彈上膛（此動作有瞬間擊發子彈之可能），
    進而扣動扳機釋放擊針，擊發適用之子彈，而認具殺傷力，
    有刑事警察局93年1 月5 日刑鑑字第0920234051號槍彈鑑定
    書1 份在卷可稽（見93年度偵字第1769號偵查卷第2-5 頁）
    。至已擊發之子彈1 顆，其子彈彈頭、彈殼雖經丟棄，但既
    能經由上開有殺傷力之改造手槍擊發且傷及乙○○，此經證
    人即遭上開槍、彈射傷之乙○○於偵查及本院審理中之證述
    明確，並有乙○○遭射傷後之照片2 幀在卷可稽（見93年度
    核退偵字第615 號偵查卷第80、81頁、本院卷第115 頁，另
    案92年度偵字第24610 偵查影卷第13頁、另案本院影卷第70
    、71頁），足認被告所持有之該顆子彈應具有殺傷力（乙○○、丙○○雖表示禮盒中尚有1 顆子彈，然既已為丙○○丟
    棄，無從為鑑定，且無其他證據足認有殺傷力，此部分即不
    能證明被告有持有該子彈之犯行），故於丙○○受寄藏之上
    開槍、彈確實具有殺傷力至明。
(二)、又證人即受寄藏槍彈之人丙○○於92年12月3 日製作警詢筆
    錄時證述：「（問：現在時間為17時52分許…你要使用行動
    電話與丁○○聯絡筆錄暫停？）…是我要用行動電話與丁○○聯絡故筆錄暫停沒錯」、「（問：現在時間為18時31分，
    因你要與丁○○聯絡故筆錄暫停，你是否有聯絡上丁○○？
    ）沒錯，現時間為18時31分，我有與丁○○聯絡上沒錯」、
    「（問：你與丁○○聯絡號碼為幾號？）我是打0000000000
    」等語。而證人即製作警詢筆錄之員警黃文熊於偵查中亦證
    述：「（問：依據警詢筆錄在當天下午5 時（即17時）52分
    因丙○○要求與丁○○聯絡，所以筆錄暫停？）是」、「丙○○是有打電話，但他有無聯絡上我不清楚，我記得當天是
    丙○○女友出去購買能夠錄音的手機，因他說要自己蒐證」
    、「（問：依據警詢筆錄在當天下午6 時（即18時）31分因
    丙○○要求與丁○○聯絡，所以筆錄又暫停？）是…所以丙○○要求我再次暫停筆錄讓他聯絡丁○○」等語。而證人乙○○於偵查中及本院審理中則證稱：「（問：後來丙○○有
    無去警局製作筆錄，在警局丙○○是否有跟警員說他要與丁○○聯絡，他要自行蒐證？）有，當時我在場，且錄音手機
    也是我去買的」、「警察局沒有錄音設備，所以警察就找我
    去買有錄音功能之手機，所以我就去聯強買1 支手機…」、
    「我是事後取回手機啟動錄音功能自己聽取的，我記得有錄
    音兩次，第1 次沒有錄音成功」等語，而丙○○所撥打之00
    00000000號碼，分別於92年12月3 日17時56分34秒、18時38
    分20秒，與門號0000000000號碼間，各有50秒、30秒之通話
    紀錄，有0000000000手機之雙向通聯紀錄1 份可按，其時間
    與前開丙○○警詢筆錄所載暫停筆錄製作之時間大致相符，
    而該0000000000號門號確實為乙○○所申設，此據乙○○於
    偵查中證述屬實，亦有0000000000號門號申設人資料在卷可
    查（分別見另案警局影卷第2 頁及背面、93年度偵字第1769
    號卷第20頁、93年度核退偵字第615 號卷第74、77、81頁、
    本院卷第118 、124 頁），足見丙○○為警查獲當天（即92
    年12月3 日）在警局製作筆錄期間為蒐證查獲之槍枝並非伊
    所有之陳述為實情，曾2 度要求中斷筆錄，以乙○○當天購
    買之錄音手機，裝入乙○○0000000000號晶片卡後，2 次以
    該手機撥打電話0000000000手機號碼，第1 次通話並未錄音
    成功，第2 次才就通話內容加以錄音存證無訛。
(三)、被告及辯護人雖辯稱：丙○○撥打上開電話時，被告因病在
    家休養，上開手機並非被告所使用，故丙○○通話之對象並
    非被告，丙○○第1 次撥打電話時先與上開手機使用者勾串
    後，才再撥打第2 次電話錄音等語。然：
  1.上開0000000000號手機確實為被告所有，此為被告所不否認
    ，且有被告進大汽車商行名片上印載之聯絡電話在卷可佐（
    見93年度偵字第1769號卷第12頁）；衡諸常情，手機所有者
    應以自己使用為常態，況上開手機於92年12月2 日至12月3
    日之使用狀態均屬正常，且帳單寄送地址仍為被告高雄縣岡
    山鎮○○○街85巷37號之住處，此有上開手機雙向通聯紀錄
    1 份可憑，被告豈有不知將手機交予何人使用，卻仍繼續繳
    納該期間電話帳款之理，其辯稱該手機當時並非伊所使用，
    已非無疑。又上開具有錄音功能之手機，因係乙○○為應蒐
    證錄音始行購買，未曾操作使用過，已如前述，故丙○○第
    1 次通話錄音因故未能成功，而僅第2 次有錄音內容，係肇
    因於對錄音功能使用操作不熟悉所致，自與常情無悖；況丙○○2 次撥打上開電話，均係在警局當場為之，亦如前述，
    當無利用撥打電話與他人串證之可能。
  2.而乙○○亦於本院審理中證述：「…丙○○問警察說要問什
    麼，警察說一定要先確認對方的姓名、這樣往後如果要主張
    對自己有利部分比較能提出證據出來，我在現場是有聽到丙○○叫被告的名字…錄音完之後我有試聽，因為我認識被告
    很久了，那個聲音我知道是被告的聲音」、「（你確定該聲
    音是被告的聲音？）我可以確定，因為我跟他交情很好，因
    為他的太太跑掉，我自己也是1 個人帶2 個小孩，所以我很
    同情他的處境（乙○○證述至此眼眶泛紅）」等語明確。而
    觀之被告在乙○○於本院審理中證述：關於被告撥打電話託
    請丙○○下樓拿槍、彈之情節，伊遭被告所寄放之槍、彈射
    中受傷後，打電話質問被告為何將這種東西寄在伊家中，伊
    要報警，被告還說：「『妹仔』（指乙○○）不要這樣，不
    知道會走火打到妳」，被告有承認上開槍、彈是伊寄藏的，
    及伊與被告熟識，確定丙○○撥打電話的聲音是被告等種種
    不利於被告之指陳時，當場均未有任何反駁之言詞或顯示激
    動、生氣或強烈之情緒反應，且於乙○○證述後，經審判長
    詢問有無問題詢問證人時，亦表示沒有問題要詢問乙○○，
    且對其證述內容沒有意見等語，而未請求與乙○○對質或有
    提出質疑，僅於下一次審判期日，乙○○未在庭時，才對乙○○上開證述內容提出質疑（見本院卷第115-125 、171-17
    3 頁），顯有違一般人面對不利於己之虛偽指述所應有之正
    常反應；況若乙○○有心要誣指被告，其於遭上開槍、彈射
    傷時，立時報警處理即可，何需被動等到警察搜索查獲始為
    前開託詞，足見乙○○證述伊與被告有相當程度之熟識，故
    當時電話錄音中的聲音可以確定是被告等語，應係真實而可
    採。
  3.雖丙○○於警局撥打被告手機之錄音，經送法務部調查局作
    聲紋鑑定之結果，係因待鑑聲音可供比對內容甚少，而無法
    鑑定，此有該局94年4 月1 日調科參字第09400149160 號鑑
    定報告書在卷可稽（見93年度核退偵字第615 號卷第71、72
    頁），惟此尚不足以反面推論該錄音絕非被告之聲音。綜據
    上述，足見丙○○於警局撥打0000000000電話，其通話內容
    對象確實為被告，堪予認定，被告及辯護人以前詞置辯，尚
    無足採。
(四)、而上開丙○○撥打被告手機之錄音，經本院當庭勘驗內容，
    其譯文為：
    「（丙○○）：喂，宏哥，聽有沒有？」
    「（被告）  ：有，有，有」
    「（丙○○）：她（指乙○○）又再亂我了，你那天拿那包
    「（被告）  ：對呀！對呀」
    「（丙○○）：拜託，能不能快點」
    「（被告）  ：好啊！好啊！」
    「（丙○○）：拜託，拜託」
    「（被告）  ：好啊！叫她別再亂你了，你跟她說我放的，
    其內容核與丙○○於警詢證稱：「（問：你與丁○○談話內
    容為何？）我是問宏哥寄放在我這裡東西何時拿回去，他回
    答我兩天後會來拿回去」等語，及乙○○於偵查及本院審理
    中證述：「（問：當天丙○○與丁○○在警局的對話你有無
    聽到？）有，丙○○問丁○○說你寄的槍枝其他東西到底要
    不要來拿，丁○○回答說會啦！會啦！」、「（經提示錄音
    帶譯文內容問：是否你從手機聽到的對話內容？）我有記得
    有聽到『有、有、有』這一句…至於該對話有講到槍，是警
    察說在對話內容一定要提到槍，才能證明」等語相符（見另
    案警局影卷第2 頁背面、93年度核退偵字第81頁、本院卷第
    124 、164 、165） ，足見丙○○係依警察指示，特意於電
    話對話中提到寄放槍枝等用語，而被告亦於電話中確實承認
    有交付丙○○槍枝等情，堪予認定。
(五)、被告將其所持有之槍、彈，裝在禮盒中，並以塑膠袋包裝，
    持至丙○○居住之高雄縣鳳山市○○路台新村三巷6 之3
    號樓下，委由丙○○保管，並於92年12月2 日下午，乙○○
    打掃時，不慎致該塑膠袋掉落，發生槍枝走火而受傷之事實
    ，業據丙○○迭於警詢、偵查、另案本院、高雄高分院審理
    及乙○○於偵查、本院及另案本院審理中均證述綦詳（分別
    見93年度核退偵字第615 號卷第8 頁背面、第9 、80、81頁
    、本院卷第115-116 、117-120 、122 、124 頁、另案警局
    影卷第2 、3 頁、本另案院影卷第47-51 、70、71頁、另案
    高雄高分院影卷第39、40頁）；丙○○本身雖因為警查獲上
    開槍枝而涉有重嫌，然該案警察並未查扣子彈，故其供出被
    告有寄藏槍、彈之情節，反而多此一舉，且不影響其另案寄
    藏槍、彈成罪與否，自難認其有誣指被告之必要，其證詞自
    屬可採，而乙○○之證詞亦具有相當可信度，業如前述，且
    渠等上開證述被告有寄放槍、彈予丙○○之情節，與前開被
    告於電話中所自承於日前寄放槍枝之情形相符，應屬真實而
    可採。從而，本件被告確實有交付為警查獲之上開槍彈（子
    彈已擊發）予丙○○等情，堪予認定。
(六)、至於丙○○與乙○○就被告交付槍、彈日期之供述，雖略有
    出入，然渠等就被告於乙○○遭槍、彈射傷前，曾交付槍、
    彈委由丙○○保管等情，其先後順序及情節均互相吻合，已
    詳如前述，尚難僅以此認定丙○○與乙○○之證述不可採，
    被告及辯護人前開辯詞，尚屬無據。而被告於92年6 月13
    日因骨折住院後，已於92年6 月17日出院，而至93年4 月1
    日骨折術後已癒，只是因走路會疼痛，而需使用枴杖輔助等
    情，此有博正醫院之診斷證明書2 紙可參（見93年度核退偵
    字第615 號卷第35頁、93年度偵字第1769號卷第13頁），自
    屬非虛，然被告既未達到完全無法行動之程度，自仍有可能
    在92年11月下旬某日，將上開槍、彈持往丙○○之居所，故
    被告及辯護人辯以被告不可能至丙○○居所交付槍、彈等語
    ，尚無可採。而本件檢舉丙○○持有槍、彈之秘密證人A1，
    係以伊於92年4 月間在高雄縣鳳山市某中古車行，丙○○告
    訴伊目前在賣毒品，並掀開上衣露出腰際之黑色手槍等語（
    見本院92年聲搜字第1829號卷），惟距離實際搜索時間，即
    92年12月3 日已相距半年以上，則縱使因此搜得本次查獲之
    上開槍枝，是否即是A1所稱丙○○當時所持有之槍、彈，自
    非無疑，亦不得據此認為丙○○供稱上開槍、彈為被告寄藏
    等語為虛，而作為被告有利之證據。
(七)、綜上，被告及辯護人上開所辯均無足採，本件事證明確，被
    告犯行洵堪認定。
二、按未經許可持有刀械、槍、彈等罪，其持有之繼續，為行為
    之繼續，並非狀態之繼續，故一經持有，其犯罪即告成立，
    但其完結，須繼續至持有行為終了時為止，本件被告係自不
    詳時間起至92年11月下旬某日交付予丙○○止，持有上開槍
    、彈，應以其繼續實施行為之終了後（即92年11月下旬某日
    ），決定其法律之適用，期間法律縱有變更，尚無法律變更
    之可言。按槍砲彈藥刀械管制條例業於94年1 月26日修正公
    布，並於同年月28日生效，該條例修正前第11條第4 項「未
    經許可，持有、寄藏或意圖販賣而陳列第4 條第1 項第1 款
    所定其他可發射金屬或子彈具有殺傷力之各式槍砲者，處1
    年以上7 年以下有期徒刑，併科新台幣7 百萬元以下罰金」
    之規定，業經移列至修正後槍砲彈藥刀械管制條例第8 條第
    4 項，且法定刑係由「處1 年以上7 年以下有期徒刑，併科
    新台幣7 百萬元以下罰金」修正為「處3 年以上10年以下有
    期徒刑，併科新台幣7 百萬元以下罰金」，則修正後之法定
    本刑重於修正前之法定本刑，是被告行為後，法律已有變更
    ，比較新舊法結果，以舊法刑度較輕，有利於被告，依刑法
    第2 條第1 項但書之規定，應適用修正前之槍砲彈藥刀械管
    制條例第11條第4 項及第12條第4 項之規定處罰。是核被告
    所為，係犯修正前之槍砲彈藥刀械管制條例第11條第4 項之
    未經許可持有可發射子彈具有殺傷力之改造手槍罪及同條例
    第12條第4 項之未經許可持有子彈罪。被告同一之持有行為
    同時觸犯前開2 罪名，為想像競合犯，應依刑法第55條之規
    定，從一重之持有可發射子彈具有殺傷力之改造手槍罪處斷
    。爰審酌被告未經許可持有具有殺傷力之槍枝、子彈，本即
    會對社會造成一定之危害，而被告將上開槍、彈委請丙○○
    代為保管時，並未告知塑膠袋內即裝有槍、彈，使丙○○之
    女友乙○○不慎為上開槍、彈擊傷，且犯後又否認犯行，推
    諉責任，自應受相當非難等一切情狀，量處如主文所示之刑
    ，併就罰金部分諭知易服勞役之折算標準，以資懲儆。
三、扣案之仿FN廠半自動手槍之改造玩具手槍1 支（含彈匣，槍
    枝管制編號0000000000），依法不得持有，而屬違禁物，有
    前開槍彈鑑定書1 份在卷可稽，不問屬於犯人與否，應依刑
    法第38條第1 項第1 款之規定宣告沒收。至已擊發之子彈彈
    頭、彈殼，已不具殺傷力，失其為槍砲彈藥刀械管制條例所
    管制之彈藥性質，且已為丙○○棄置而未能扣案，業據丙○○供陳在卷，為避免執行之困難，爰不予宣告沒收，附此敘
    明。
四、被告於審理中經本院依職權將被告送請高雄市立凱旋醫院為
    精神鑑定，該院綜合被告個人發展史、家庭、教育、工作史
    、疾病史，及被告門診狀況、臨床心理檢查，並進行被告智
    力測驗、羅夏克人格測驗、班達測驗及情緒狀態量表，且參
    考被告於高雄仁愛之家附設慈惠醫院病例紀錄，鑑定結果認
    為被告雖有憂鬱症併精神症狀，疑精神分裂症，但其表現的
    幻覺等精神症狀內容並無直接引導犯案，且其精神疾病也無
    嚴重影響到被告的行為混亂及無法辨識其行為，故依其案發
    時及鑑定時，精神狀態均尚未達精神耗弱或心神喪失之程度
    ，有該院94年9 月13日高市凱醫成字第0940003414號函附被
    告之精神鑑定報告書1 份在卷可稽（本院卷第47-51 、55-
    64頁參照），足見由被告行為時之認知、決意而行為之客觀
    事實及上開專門機構之精神鑑定結果觀之，應認其於行為時
    ，對外界事務尚未失卻其正確理會、判斷及控制行為之能力
    ，即未達心神喪失或精神耗弱之程度，故無從依刑法第19條
    規定減輕其刑或達停止審判之程度，併予敘明。
據上論斷，應依刑事訴訟法第299 條第1 項前段，修正前槍砲彈
藥刀械管制條例第8 條第4 項、第12條第4 項，刑法第2 條第1
項但書、第11條前段、第55條、第42條第2 項、第38條第1 項第
1 款，罰金罰鍰提高標準條例第2 條，現行法規所定貨幣單位折
算新台幣條例第2 條，判決如主文。
本案經檢察官甲○○到庭執行職務。
中    華    民    國    95    年    4     月    14    日
                  刑事第十五庭審判長  法  官  唐照明
                                      法  官  呂憲雄
                                      法  官  陳筱蓉
以上正本證明與原本無異。
如不服本判決，應於收受送達後10日內向本院提出上訴書狀。
中    華    民    國    95    年    4     月    17    日
                                      書記官  林麗文
附錄本案論罪科刑法條全文：
修正前槍砲彈藥刀械管制條例第11條：
未經許可，製造、販賣或運輸第四條第一項第一款所稱其他可發
射金屬或子彈具有殺傷力之各式槍砲者，處五年以上有期徒刑，
併科新臺幣一千萬元以下罰金。
未經許可，轉讓、出租或出借前項所列槍砲者，處三年以上十年
以下有期徒刑，併科新臺幣七百萬元以下罰金。
意圖供自己或他人犯罪之用，而犯前二項之罪者，處無期徒刑或
七年以上有期徒刑，併科新臺幣一千萬元以下罰金。
未經許可，持有、寄藏或意圖販賣而陳列第一項所列槍砲者，處
一年以上七年以下有期徒刑，併科新臺幣七百萬元以下罰金。
第一項至第三項之未遂犯罰之。
修正前槍砲彈藥刀械管制條例第12條：
未經許可，製造、販賣或運輸子彈者，處一年以上七年以下有期
徒刑，併科新台幣五百萬元以下罰金。
未經許可，轉讓、出租或出借子彈者，處六月以上五年以下有期
徒刑，併科新台幣三百萬元以下罰金。
意圖供自己或他人犯罪之用，而犯前二項之罪者，處三年以上十
年以下有期徒刑，併科新台幣七百萬元以下罰金。
未經許可，持有、寄藏或意圖販賣而陳列子彈者，處五年以下有
期徒刑，併科新台幣三百萬元以下罰金。
第一項至第三項之未遂犯罰之。
槍砲彈藥刀械管制條例第12條：
未經許可，製造、販賣或運輸子彈者，處一年以上七年以下有期
徒刑，併科新台幣五百萬元以下罰金。
未經許可，轉讓、出租或出借子彈者，處六月以上五年以下有期
徒刑，併科新台幣三百萬元以下罰金。
意圖供自己或他人犯罪之用，而犯前二項之罪者，處三年以上十
年以下有期徒刑，併科新台幣七百萬元以下罰金。
未經許可，持有、寄藏或意圖販賣而陳列子彈者，處五年以下有
期徒刑，併科新台幣三百萬元以下罰金。
第一項至第三項之未遂犯罰之。


司法院資訊處製作；財團法人民間司法改革基金會備份。
